# 关联方的认定

提问人：rain83160917 时间：2011-07-17 16:23:36
讲解 2010 第二节 关联方关系的认定 一、关联方关系的认定 (十) 4.某一企业与受该企业关键管理人员关系密切的家庭成员控制、共同控制或施加重大影响的其他企业之间的关系。例如，A企业的财务总监Y的妻子是丁企业的董事长，则A和丁存在关联方关系。
讲解 2010 第二节 关联方关系的认定 二、关联方关系界定的例外情况 （四）仅拥有同一位关键管理人员的两家企业之间不构成关联方 我疑惑，在讲解的同一节中，对于这种情况怎么是矛盾的呢？ 2 个企业的关键管理人是两口子，这两个企业认定为了关联方，为何在后面又说两个企业有一位关键管理人反而不是关联方了呢？ 求达人赐教

回答人：chenyiwei
赞同fanxu7788的意见。

回答人：chenyiwei
回复 ying0518 的帖子
看一下 2009 年修订后的IAS 24对关联方的定义：
A related party is a person or entity that is related to the entity that is preparing its financial statements (in this Standard referred to as the 'reporting entity'). (a) A person or a close member of that person's family is related to a reporting entity if that person: (i)
has control or joint control over the reporting entity; (ii) has significant influence over the reporting entity; or (iii) is a member of the key management personnel of the reporting entity or of a parent of the reporting entity. (b) An entity is related to a reporting entity if any of the following conditions applies: (i) The entity and the reporting entity are members of the same group (which means that each parent, subsidiary and fellow subsidiary is related to the others). (ii) One entity is an associate or joint venture of the other entity (or an associate or joint venture of a member of a group of which the other entity is a member). (iii)
Both entities are joint ventures of the same third party. (iv) One entity is a joint venture of a third entity and the other entity is an associate of the third entity. (v) The entity is a post-employment benefit plan for the benefit of employees of either the reporting entity or an entity related to the reporting entity. If the reporting entity is itself such a plan, the sponsoring employers are also related to the reporting entity. (vi) The entity is controlled or jointly controlled by a person identified in (a). (vii) A person identified in (a)(i) has significant influence over the entity or is a member of the key management personnel of the entity (or of a parent of the entity).
主要是看(b)(vi)和(b)(vii)。 因此，能够对报告主体（本企业）施加控制或共同控制的主要投资者个人及其关系密切的家庭成员能够施加重大影响（或担任关键管理人员）的企业，也是本企业的关联方。能够对本企业施加控制、共同控制或重大影响的主要投资者个人和关键管理人员及其关系密切的家庭成员能够施加控制或共同控制的企业也是本企业的关联方。

提问人：飘雪～ 时间：2012-11-10 12:41:54
回复 chenyiwei 的帖子
陈版，A公司持有C公司19%股权，没有派董事等管理人员，C是关联方吗？

回答人：chenyiwei
还要看C的议事规则，判断A对C有无重大影响。多数可能性是没有。

提问人：a8730760 时间：2016-07-05 14:57:13
陈版：自然人A控制上市公司B并承担董事长的职务，同时间接持有准备上市的公司C(正在IPO申报材料）7%的股份，C公司为B公司提供原材料，B是C的第三大客户。 问题 1 、对与C公司，B公司是持有C公司5%以上实际控制的公司，B与C之间的关联方交易需要披露。 2 、对与B来说无需要披露此笔交易，这样B和C披露出来的关联方交易不一致，这样会不会有问题。

回答人：chenyiwei
首先，如果A对C有重大影响，则B的报表中对该交易也应作为关联方交易披露。 你说的问题在一定程度上可以理解为口径差异，即C作为拟IPO的公司，其关联方关系的判断需同时遵循会计准则和证券监管规定的要求；而B是非上市公司，只需遵循会计准则。因此，如果A对C无重大影响，则B的报表层面可以认为C不是B的关联方，这样就可能导致C的报表中基于会计准则和证券监管规则双重标准认定的关联方范围和B公司报表层面单纯基于会计准则规定认定的关联方范围发生差异。

提问人：a8730760 时间：2016-07-06 16:03:34
陈版：B是上市公司，A对C不具有重大影响。这样的话基于会计准则和证券监管规则双重标准认定是否还存在差异。

回答人：chenyiwei
从会计准则角度，B和C之间无关联方关系；但考虑到证券监管口径，则双方互为关联方。

提问人：a8730760 时间：2016-07-07 13:40:49
陈版:C公司是B公司的关联方是基于什么考虑的？有没有相关的政策。

回答人：chenyiwei
持有本公司 5 ％以上股份的股东控制或共同控制的其他企业。